# 陈版主请进

提问人：liangguosheng 时间：2015-09-10 11:45:34
弱弱问一下： 1 、母公司以固定资产为对价取得子公司少数股权是否属于内部交易呢？是否需要在合并报表抵销，如何编制分录呢？
2 、如果不属内部交易，那么从整体看，固定资产从母公司一方移到子公司一方，还应是账面价值的，后续如何调整呢？

回答人：chenyiwei
补充一点：如果是母公司以固定资产作价对子公司增资，增持子公司股权，则在合并报表层面属于应抵销的母子公司之间顺流交易。
抵销后在合并报表层面应体现出购买少数股权的处理效果，但用于出资的该固定资产的计量金额在合并报表层面保持不变。